臺灣臺中地方法院民事判決
110年度訴字第3195號
原      告  王靜諭  
            黃安泰  
共      同
訴訟代理人  李淑女律師
被      告  台灣中小企業銀行股份有限公司

法定代理人  林謙浩  
訴訟代理人  謝文雄  
上列當事人間債務人異議之訴事件，本院於民國111年4月19日言
詞辯論終結，判決如下：
    主  文
原告之訴駁回。
訴訟費用由原告負擔。
    事實及理由
壹、原告主張：被告前於民國83年間，依照消費借貸和連帶保證
    契約，聲請臺灣板橋地方法院（下稱新北地院）核發83年度
    促字第7387號、7388號、7389號支付命令，並持上開支付命
    令對原告聲請強制執行，未獲全額清償，經新北地院發給84
    年度執速字第299號債權憑證。被告並陸續於如附表所示時
    間聲請強制執行，因被告於100年5月13日經臺灣彰化地方法
    院（下稱彰化地院)110年度司執(丙)字第14020號執行終結
    後，超過5年未聲請執行，至106年3月15日始向新北地院聲
    請106年度司執(速)字第29035號強制執行，故被告之本金債
    權請求權雖未罹於15年時效，但被告於106年3月15日聲請強
    制執行前回溯5年(即101年3月14日以前)之利息請求權，已
    罹於5年短期時效，依照民法第125條及144條第1項之規定，
    被告於110年10月27日聲請臺灣臺中地方法院(下稱臺中地院
    )110年度司執字第131931號強制執行，就前開期間利息請求
    權已時效消滅，原告得拒絕給付，爰依強制執行法第14條規
    定，提起債務人異議之訴等語。並聲明：一、本院110年度
    司執字第131931號兩造間強制執行應予以撤銷。二、被告不
    得持系爭債權憑證對原告等2人聲請強制執行。
貳、被告對原告主張之上開事實為自認，且已具狀向本院民事執
    行處更正聲請執行之金額。並聲明：原告之訴駁回。
參、得心證之理由：
一、按請求權，因15年間不行使而消滅。利息、紅利、租金、贍
    養費、退職金及其他1年或不及1年之定期給付債權，其各期
    給付請求權，因5年間不行使而消滅。消滅時效，因起訴而
    中斷，依督促程序聲請發支付命令、開始執行行為或聲請強
    制執行，與起訴有同一效力。時效中斷者，自中斷之事由終
    止時，重行起算。因起訴而中斷之時效，自受確定判決，或
    因其他方法訴訟終結時，重行起算。時效完成後，債務人得
    拒絕給付，民法第125條前段、第126條、第129條第1項第3
    款、第2項第1款、第5款、第137條第2項、第144條第1項分
    別定有明文。次按執行名義成立後，如有消滅或妨礙債權人
    請求之事由發生，債務人得於強制執行程序終結前，向執行
    法院對債權人提起異議之訴，強制執行法第14條第1項前段
    定有明文。所謂消滅債權人請求之事由，係指足以使執行名
    義之請求權及執行力消滅之原因事實，例如清償或消滅時效
    完成（最高法院69年度台上字第654號、94年度台上字第671
    號判決參照）。
二、原告主張之事實，為被告所自認(本院卷第105頁筆錄、本院
    卷第137~138頁被告111年4月11日民事陳報狀)，自堪信為真
    實。兩造既然同意系爭本金債權請求權並無罹於時效(本院
    卷第140頁原告民事準備書狀、本院卷第69~70頁被告民事答
    辯狀)，且原告就系爭債權101年3月14日前利息請求權提出
    時效抗辯後，被告業已自行剔除該部分利息，並向本院民事
    執行處具狀將利息起算日均更正為自「101年3月15日」起至
    清償日止(本院卷第151~153頁)，經本院職權調閱110年度司
    執字第131931號卷第385、386頁民事陳報狀核對無訛，則原
    告仍請求撤銷系爭執行程序，命被告不得持系爭債權憑證對
    原告聲請強制執行，為無理由，應予駁回。
肆、綜上所述，原告依強制執行法第14條規定提起本件訴訟，為
    無理由，應予駁回。
伍、因本案事證已臻明確，兩造其餘主張陳述及所提之證據，均
    毋庸再予審酌，附此敘明。
陸、結論：原告之訴為無理由，依民事訴訟法第78條，判決如主
    文。
中　　華　　民　　國　　111 　年　　5 　　月　　23　　日
                    民事第一庭    法　官　蕭一弘
正本係照原本作成。
如對本判決上訴，須於判決送達後20日之不變期間內，向本院提
出上訴狀。如委任律師提起上訴者，應一併繳納上訴審裁判費。
中　　華　　民　　國　　111 　年　　5 　　月　　23　　日
                                  書記官  黃馨萱  

附表：
編號 被告歷次聲請強制執行日期和執行終結日期 案號、執行結果、卷證出處 ⒈ 聲請日不詳 85年11月14日終結 新北地院84年度民執速字第6729號 (110年度司執字第131931號卷第19、25、31頁執行註記章) ⒉ 90年6月6日聲請 90年6月8日終結 新北地院90年度執字第10375號 (110年度司執字第131931號卷第19、25、31頁執行註記章) ⒊ 95年5月29日聲請 95年6月5日終結 新北地院95年度執字第19029號 (110年度司執字第131931號卷第19、25、31頁執行註記章) ⒋ 聲請日不詳 100年5月13日終結 彰化地院100年度司執(丙)字第14020號 (110年度司執字第131931號卷第22、28、34頁執行無結果註記章) ⒌ 106年3月15日聲請 106年3月21日終結 新北地院106年度司執(速)字第29035號(110年度司執字第131931號卷第23、29、35頁繼續執行紀錄表)